【裁判字號】    96,易,3235
【裁判日期】    970312
【裁判案由】    竊盜
【裁判全文】
臺灣板橋地方法院刑事判決              96年度易字第3235號
公  訴  人  臺灣板橋地方法院檢察署檢察官
被      告  戊○○
                  （現另案於臺灣高雄第二監獄執行中）
上列被告因竊盜案件，經檢察官提起公訴（96年度偵字第20529
號、96年度偵字第11471 號），本院裁定合併審理，並改依簡式
審判程序審理，判決如下：
        主  文
戊○○攜帶兇器竊盜，累犯，處有期徒刑柒月，減為有期徒刑參
月又拾伍日。扣案之黑色口罩壹只、鴨舌帽壹頂、藍色牛仔褲、
水藍色套頭毛衣各壹件，均沒收。又攜帶兇器竊盜，累犯，處有
期徒刑柒月，減為有期徒刑參月又拾伍日。扣案之黑色口罩壹只
、鴨舌帽壹頂、藍色牛仔褲、水藍色套頭毛衣各壹件，均沒收。
又攜帶兇器竊盜，累犯，處有期徒刑柒月，減為有期徒刑參月又
拾伍日。扣案之黑色口罩壹只、鴨舌帽壹頂、藍色牛仔褲、水藍
色套頭毛衣各壹件，均沒收。又攜帶兇器竊盜，累犯，處有期徒
刑柒月，減為有期徒刑參月又拾伍日。扣案之黑色口罩壹只、鴨
舌帽壹頂、藍色牛仔褲、水藍色套頭毛衣各壹件，均沒收。又攜
帶兇器竊盜，累犯，處有期徒刑柒月。扣案之起子壹支、開鎖工
具壹件、藍色口罩壹只、黑色手套壹雙、淺綠色塑膠手提袋壹只
，均沒收。又攜帶兇器竊盜，累犯，處有期徒刑柒月。扣案之起
子壹支、開鎖工具壹件、藍色口罩壹只、黑色手套壹雙、淺綠色
塑膠手提袋壹只，均沒收。應執行有期徒刑壹年捌月；扣案之黑
色口罩、藍色口罩各壹只、鴨舌帽壹頂、藍色牛仔褲、水藍色套
頭毛衣各壹件、起子壹支、開鎖工具壹件、黑色手套壹雙、淺綠
色塑膠手提袋壹只，均沒收。
    事  實
一、戊○○前於民國90年間，因違反槍砲彈藥刀械管制條例案件
    ，經本院於91年3 月25日以90年度訴字第775 號判處有期徒
    刑6 月，併科罰金新臺幣2 萬元確定；復於同年間因恐嚇取
    財案件，經臺灣高等法院於91年6 月11日以91年度上訴字第
    691 號判處有期徒刑2 年確定，上開2 罪有期徒刑部分經裁
    定應執行有期徒刑2 年4 月確定。又於91年間，因竊盜案件
    ，經臺灣高等法院於92年1 月28日以91年度上易字第3385號
    判處有期徒刑1 年確定；復於同年間因違反毒品危害防制條
    例案件，經本院於92年2 月10日以92年度重簡字第1號 判處
    有期徒刑6 月確定；另於同年間因偽造文書案件，經本院於
    92年2 月26日以91年度訴字第2571 號 判處有期徒刑4 月確
    定；上開3 罪經另案裁定應執行有期徒刑1 年8 月確定，並
    與上開應執行有期徒刑2 年4 月部分接續執行，嗣於95年4
    月9 日假釋出獄，96 年1月8 日假釋縮刑期滿，未執行之刑
    以已執行完畢論。詎其仍不知悔改，竟各基於意圖為自己不
    法所有之犯意，分別為下列所述之竊盜行為：
(一)、於96年2 月17日凌晨3 時47分許，戊○○駕駛其不知情之兄
    長楊家璋所租用之車牌號碼CC-3945 號自用小客車，攜帶其
    所有，客觀上具有危險性，足供兇器使用之起子1 支，頭載
    黑色口罩1 只、鴨舌帽1 頂、雙手載手套，身穿藍色牛仔褲
    、水藍色套頭毛衣，進入乙○○所經營，位於臺北縣永和市
    ○○路○ 段94號之東和自助洗衣店，再以起子撬開上開洗衣
    店內之兌幣機（毀損部分未據告訴），竊取兌幣機內之現金
    新臺幣（下同）12,000 元，得逞後離去。
(二)、於96年2 月17日凌晨4 時30分許，戊○○駕駛上開自用小客
    車，以上開方式，進入甲○○所經營，位於臺北市○○區○
    ○路125 巷11號之快洗可得自助洗衣店，再以起子撬開上開
    洗衣店內之兌幣機（毀損部分未據告訴），竊取兌幣機內之
    現金9 千多元，得逞後離去。
(三)、於96年2 月17日凌晨5 時許，戊○○駕駛上開自用小客車，
    攜帶上開起子1 支，頭載黑色口罩1 只、鴨舌帽1 頂、雙手
    載手套，先將上開自用小客車停在臺北縣淡水鎮○○路31號
    前，再以起子破壞機車電門之方式（毀損部分未據告訴），
    竊取丁○○所有，停在該處之車牌號碼EWU-479 號重型機車
    乙部，得逞後騎車離去，以供竊盜使用。
(四)、於96年2 月17日凌晨5 時56分許，戊○○騎乘上開竊取之機
    車，攜帶上開起子1 支，頭載黑色口罩1 只、鴨舌帽1 頂、
    雙手載手套，進入丙○○所經營，位於臺北縣淡水鎮○○路
    112 巷1 號1 樓之可樂自助洗衣店，再以起子撬開上開洗衣
    店內之兌幣機（毀損部分未據告訴），竊取兌幣機內之現金
    4 萬多元，得逞後離去，隨即將上開竊取之機車停回臺北縣
    淡水鎮○○路31號前之原處，再駕駛其不知情之兄長楊家璋
    所租用之上開自用小客車離去。嗣經警調閱監視器錄影帶及
    上開自用小客車之租車資料，發現戊○○涉嫌重大，向本院
    申請核發搜索票，於96年3 月5 日12時30分許，持本院核發
    之搜索票，至楊定奇位於臺北縣三重市○○街98號住處搜索
    ，起出其所有，供事實一、(一)至(四)竊盜所用之黑色口罩1 只
    、鴨舌帽1 頂、藍色牛仔褲、水藍色套頭毛衣各1 件，始循
    線查獲戊○○。
(五)、於96年5 月4 日凌晨2 時許，戊○○騎乘車牌號碼MFY-320
    號重型機車，攜帶其所有之開鎖工具1 件，及客觀上具有危
    險性，足供兇器使用之起子1 支，頭載藍色口罩1 只、安全
    帽1 頂、雙手載黑色手套，手提淺綠色塑膠手提袋1 只，進
    入己○○所經營，位於臺北縣永和市○○路○ 段25號之好事
    多自助洗衣店，再以起子撬開上開洗衣店內之兌幣機（毀損
    部分未據告訴），竊取兌幣機內之現金總計15,000元，得逞
    後離去。
(六)、於同年9 月5 日凌晨0 時20分許，戊○○騎乘上開機車，攜
    帶上開開鎖工具1 件，及客觀上具有危險性，足供兇器使用
    之起子1 支，頭載藍色口罩1 只、安全帽1 頂、雙手載黑色
    手套，手提淺綠色塑膠手提袋1 只，進入上開好事多自助洗
    衣店內，再以起子撬開上開洗衣店內之兌幣機（毀損部分未
    據告訴），竊取兌幣機內之現金總計5,480 元，得手後騎機
    車離去。嗣為鄰人何秋金發現而報警處理，於臺北縣永和市
    ○○路、保福路路口為警查獲，並扣得及所有，供事實一、
    (五)、(六)竊盜所用之起子1 支、開鎖工具1 件、藍色口罩1 個
    、黑色手套1 雙、淺綠色塑膠手提袋1 只等物。經依己○○
    之指訴，並調閱監視錄影帶，戊○○始供承事實一、(五)之犯
    行。
二、案經臺北縣政府警察局淡水分局、永和分局報請臺灣板橋地
    方法院檢察署檢察官偵查起訴。
    理  由
一、上揭犯罪事實業據被告戊○○於本院審理中坦承不諱，核與
    被害人乙○○、甲○○、丁○○、丙○○、己○○於警詢中
    指訴之情節相符，並經證人何秋金、楊家瑋於警詢中證述屬
    實。此外，並有黑色口罩、藍色口罩各1 只、鴨舌帽1 頂、
    藍色牛仔褲、水藍色套頭毛衣各1 件、起子1 支、開鎖工具
    1 件、黑色手套1 雙、淺綠色塑膠手提袋1 只扣案，及贓物
    認領保管單2 紙、作案工具照片7 張、現場監視錄影帶翻拍
    照片45張、現場照片10張、小客車租賃合約影本1 份、還車
    監視錄影帶翻拍照片2 張在卷可稽，足徵被告之自白確與事
    實相符。又被告所持以破壞上開機車電門、洗衣店內之兌幣
    機之起子各1 支，起子為鐵製材質，若持以攻擊他人，足以
    危害人之生命、身體安全，具客觀危險性，應均屬兇器無疑
    。是以本件事證明確，被告6 次竊盜犯行均堪以認定，應依
    法論科。
二、核被告戊○○所為，均係犯刑法第321 條第1 項第3 款之攜
    帶兇器竊盜罪。公訴人認被告事實一、(五)所為，係犯刑法第
    320 條第1 項之竊盜罪，尚有未洽，惟起訴之基本犯罪事實
    相同，爰依法變更起訴法條。又被告所犯上開6 次竊盜犯行
    間，犯意各別，應予分論併罰。公訴人認被告事實一、(一)至
    (四)之竊盜犯行，係基於接續犯意為之，應論以刑法第321 條
    第1項 第3 款之加重竊盜一罪，亦有未洽，附此敘明。又被
    告有如事實欄所載之論罪科刑及執行情形，此有臺灣高等法
    院被告前案紀錄表1 份可查，其於有期徒刑執行完畢後，5
    年內故意再犯本件有期徒刑以上之6 罪，為累犯，均應依法
    加重其刑。爰審酌被告素行不佳、智識程度、犯罪之動機、
    目的、犯罪所生危害及犯後態度等一切情狀，各量處如主文
    所示之刑。末查，被告為事實一、(一)至(四)所示之竊盜犯罪之
    時間均在96年4 月24日以前，且所犯之罪並無中華民國96年
    罪犯減刑條例第3 條所列情形，均應依該條例第2 條第1 項
    第3款 之規定，各減其刑期2 分之1 ，並與96年4 月24日以
    後所為之事實一、(五)、(六)之竊盜罪所處之刑定其應執行之刑
    ，以資懲儆。
三、扣案之黑色口罩、藍色口罩各1 只、鴨舌帽1 頂、藍色牛仔
    褲、水藍色套頭毛衣各1 件、起子1 支、開鎖工具1 件、黑
    色手套1 雙、淺綠色塑膠手提袋1 只，係被告所有，且分屬
    供上開竊盜所用之物，業據被告於本院審理中供承在卷，應
    依刑法第38條第1 項第2 款之規定宣告沒收。另扣案之現金
    10,350元，與本案無涉，爰不併予宣告沒收，附此敘明。
四、本件經檢察官提起公訴，被告於準備程序中就被訴事實為有
    罪之陳述，經本院告知簡式審判程序之旨，並聽取公訴人、
    被告之意見後，當庭裁定改行簡式審判程序，併予敘明。
據上論斷，應依刑事訴訟法第273 條之1 第1 項、第299 條第1
項前段、第300 條，刑法第321 條第1 項第3 款、第47條第1 項
、第51條第5 款、第38條第1 項第2 款，中華民國九十六年罪犯
減刑條例第2 條第2 項第3 款、第7 條，判決如主文。
本案經檢察官郭季青到庭執行職務。
中    華    民    國    97    年    3     月    12    日
                刑事第十九庭  法  官  曾正耀
上正本證明與原本無異
如不服本判決應於送達後10內向本院提出上訴狀
                              書記官  陳淑怡
中    華    民    國    97    年    3     月    12    日
附錄本案論罪科刑法條全文：
刑法第321條第1項
犯竊盜罪而有左列情形之一者，處6月以上、5年以下有期徒刑：
一  於夜間侵入住宅或有人居住之建築物、船艦或隱匿其內而
    犯之者。
二  毀越門扇、牆垣或其他安全設備而犯之者。
三  攜帶兇器而犯之者。
四  結夥三人以上而犯之者。
五  乘火災、水災或其他災害之際而犯之者。
六  在車站或埠頭而犯之者。


司法院資訊處製作；財團法人民間司法改革基金會備份。
